---
title: "Informe de resultats experiment Canyes"
author: "Tanit Carrascosa Via"
output:
  word_document: default
  html_document: default
date: "2022-10-02"
---

```{r setup, include=FALSE}
knitr::opts_chunk$set(echo = TRUE)
suppressPackageStartupMessages(library(tidyverse)) 
suppressPackageStartupMessages(library(cowplot))
library(readxl) 
library(ggrepel)
library(scales)
```


# Introducció

# Processament de dades

## Lectura de les dades

```{r}

if (1==2){
  
  dat<-read_excel("~/e/griu/Crea una carpeta/Dropbox/upf/DISSENY_EXPERIMENT.xlsx",sheet = "Experiment1", range = "C5:P33", col_names = TRUE)
  dat<-read_excel("~/e/griu/Crea una carpeta/Dropbox/upf/DISSENY_EXPERIMENT.xlsx",sheet = "Experiment_COPIA", range = "C5:P33", col_names = TRUE)
  write.table(dat, file="../data/dades.txt", row.names=FALSE, dec=",", sep="\t")
}

td <- read.table("../data/dades.txt", header=TRUE, dec=",", sep="\t")

td0 <- td

#td[td$NOM=="0%-2M","TI"] <- 7.32

# columnes de temps

temps_vec <- c("TI","T0","T1","T2","T3","T4")
#temps_vec <- c("T0","T1","T2","T3","T4")

id_vec <- c("ORDRE","NOM","MEDI","BOSSA","M","B","E")

```

### Validació de la carrega

Es presenta la estructura de les dades.

```{r}
resum <- glimpse(td)

print(resum)
```

Com es pot veure les columnes contenen les diferents observacions d'una mateixa canya dins de una experiment.

Es mostren les primeres files.

```{r}
resum <- head(td)

print(resum)
```

A continuació s'observa quants tipus de canyes i cuantes files té cada tipus.

```{r}
resum <- aggregate(data.frame(N_FILES=rep(1, nrow(td)))
                   ,list(B=td$B, BOSSA=td$BOSSA)
                   ,sum)

print(resum)
```

Com es pot veure, hi ha 7 bosses (B) numerades del 1 a 7 on, en cada bossa tenim una canya diferent (6 en total) i a la setena bossa (anomenada canya de control) que és una bossa de control sense cap canya i serveix per mesurar les posibles variacions de pes de la bossa en el temps.

summary(td)

## Preparació dades

Es calcula les diferencies sobre la bosa buida.

```{r}
for(var in temps_vec) {
  td[[paste0(var,"_DIF")]] <- td[[var]] - td[["TI"]]
  td[[paste0(var,"_TV")]] <- td[[var]] / td[["TI"]] - 1
}

# validem
td %>% select(NOM,starts_with("T") ) 
```

Es valida que les dades son correctes.

## Reestructuració de les dades

Es reestructura el format de dades transversals on les variables de temps estàn en diferents columnes, a un format de dades longitudinals on cada canya y medi tenen difernets files per cada setmana.

```{r}
p_td  <- td %>% 
  select(all_of(id_vec),all_of(temps_vec)) %>% 
  reshape(direction = "long"
          , idvar = "NOM", v.names = "PES"
          , varying = temps_vec
          , timevar = "SETMANA")
```

Ara el mateix pero amb les diferències.

```{r}
p_td_dif  <- td %>% 
  select(all_of(id_vec),all_of(paste0(temps_vec,"_DIF"))) %>% 
  reshape(direction = "long"
          , idvar = "NOM", v.names = "PES_DIF"
          , varying = paste0(temps_vec,"_DIF")
          , timevar = "SETMANA")

```

Finalment amb les taxes de variació.

```{r}
p_td_tv  <- td %>% 
  select(all_of(id_vec),all_of(paste0(temps_vec,"_TV"))) %>% 
  reshape(direction = "long"
          , idvar = "NOM", v.names = "PES_TV"
          , varying = paste0(temps_vec,"_TV")
          , timevar = "SETMANA")

```

# Transformació

S'ajunten les dos matrius i es recalcula les setmanes que han pasat des de la primera mesura. 

```{r}
p_td_tot <-  merge(p_td, p_td_dif)
p_td_tot <-  merge(p_td_tot, p_td_tv)
p_td_tot$SETMANA <- p_td_tot$SETMANA - 2   #   SI TI aleshores -2

p_td_tot <- p_td_tot %>% mutate(NOM = relevel(factor(NOM), ref = "O2-7C"), MEDI = relevel(factor(MEDI), ref = "0_Aire"), BOSSA = relevel(factor(BOSSA), ref = "7C_control"), M = relevel(factor(M), ref = "O2"), B = relevel(factor(B), ref = "7C")) %>% 
  group_by(BOSSA, SETMANA) %>% 
  mutate(PES_DMIG = PES - mean(PES), PES_DIF_DMIG = PES_DIF - mean(PES_DIF), PES_TV_DMIG = PES_TV - mean(PES_TV)) %>% 
  ungroup() %>% as.data.frame()

rownames(p_td_tot) <- paste0(p_td_tot$NOM, "/S", p_td_tot$SETMANA)
head(p_td_tot)
```


## Gafics per Medi del total

```{r fig.width=11, fig.height=4.5, warning = FALSE}
p_td_tot %>% filter(MEDI != "0_Aire", SETMANA<=3) %>% 
  ggplot(aes(x = SETMANA, y = PES, color = NOM)) +
  geom_line() + geom_point() +
  theme_bw() +
  facet_wrap(~ NOM, ncol=7) + labs(y = "Pes") + 
  theme(legend.position = "none")

```

## Taxes de variació sobre el pes inicial per Medi

```{r fig.width=11, fig.height=4.5, warning = FALSE}
p_td_tot %>% filter(MEDI != "0_Aire", SETMANA>=-1) %>% 
  ggplot(aes(x=SETMANA, y=PES_TV, color=BOSSA))+
  theme_bw() +
  geom_line()+geom_point()+
  scale_y_continuous(labels=percent)+
  geom_hline(yintercept = 0, color="darkgrey")+
  geom_text_repel(data=p_td_tot %>% filter(MEDI != "0_Aire", !is.na(PES_TV), SETMANA>=0), aes(x=SETMANA,y=PES_TV, label=B), size=2)+
  scale_color_brewer(palette = "Dark2")+
  theme(legend.position="bottom")+
  facet_wrap(vars(MEDI),ncol = 3)
```


```{r fig.width=8, fig.height=4.5, warning = FALSE}
p_td_tot %>% filter(MEDI != "0_Aire", SETMANA>=0) %>% 
  group_by(BOSSA) %>% 
  summarise(PES_TV_MITJANA = mean(PES_TV), PES_TV_ES = sd(PES_TV)/sqrt(n())) %>% 
  ungroup() %>% 
  mutate(PES_TV_MIN = PES_TV_MITJANA - 1.96 * PES_TV_ES
         ,PES_TV_MAX = PES_TV_MITJANA + 1.96 * PES_TV_ES) %>% 
  ggplot(aes(x = BOSSA, y = PES_TV_MITJANA, fill = BOSSA)) +
  geom_col(position = "dodge2") + geom_point() +
  geom_hline(yintercept = 0, color = "red")+
  theme_bw() +
  theme(legend.position = "none") + labs(x="")+
  geom_errorbar(aes(ymin = PES_TV_MIN, ymax = PES_TV_MAX)
                , position = position_dodge2(width = 0.5, padding = 0.5))

```


```{r}
model_BOSSA <- lm(PES_TV ~  B, data = p_td_tot %>% filter(MEDI != "0_Aire", SETMANA>=0) )  # setmana 0

summary(model_BOSSA)

```


```{r}
model_SETMANA <- lm(PES_TV ~  B * SETMANA
              , data = p_td_tot %>% filter(MEDI != "0_Aire", SETMANA>=0))

summary(model_SETMANA)

```


```{r}
model_MEDI <- lm(PES_TV ~  B * MEDI
              , data = p_td_tot %>% filter(MEDI != "0_Aire", SETMANA>=0))

summary(model_MEDI)

```


```{r fig.width=11, fig.height=4.5, warning = FALSE}
p_td_tot %>% filter(MEDI != "0_Aire", SETMANA >= 0) %>% 
  group_by(BOSSA, SETMANA) %>% 
  summarise(PES_TV = mean(PES_TV)) %>% 
  ungroup() %>% 
  ggplot(aes(x=SETMANA, y=PES_TV, color=BOSSA))+
  theme_bw() +
  geom_line()+geom_point()+
  scale_y_continuous(labels=percent)+
  geom_hline(yintercept = 0, color="darkgrey")+
#  geom_text_repel(data=p_td_tot %>% filter(MEDI != "0_Aire", !is.na(PES_TV), SETMANA>=0), aes(x=SETMANA,y=PES_TV, label=B), size=2)+
  scale_color_brewer(palette = "Dark2")+
  theme(legend.position="bottom")
```




```{r}
ggplot(data.frame(Residus = residuals(model1)), aes(x=Residus))+
  geom_histogram(bins = 20)
```



```{r fig.width=11, fig.height=4.5, warning = FALSE}
data1 <- p_td_tot %>% filter(MEDI != "0_Aire", SETMANA>=-1) %>% 
  mutate(SETMANA_2 = ifelse(SETMANA <= 2, SETMANA, 2))
data1 <- data1 %>% mutate( PES_TV_PRED = predict(model61, newdata = data1)) %>% 
  group_by(BOSSA, SETMANA) %>% 
  summarise(PES_TV = mean(PES_TV), PES_TV_PRED = mean(PES_TV_PRED)) %>% 
  ungroup()

data1 %>% filter(SETMANA>=0) %>% 
  ggplot(aes(x=SETMANA, y=PES_TV, color=BOSSA))+
  theme_bw() +
  geom_line()+geom_point()+
  scale_y_continuous(labels=percent)+
  geom_hline(yintercept = 0, color="darkgrey")+
  geom_line(aes(x=SETMANA,  y=PES_TV_PRED, color=BOSSA ), linetype = "dashed")+
#  geom_text_repel(data=p_td_tot %>% filter(MEDI != "0_Aire", !is.na(PES_TV), SETMANA>=0), aes(x=SETMANA,y=PES_TV, label=B), size=2)+
  scale_color_brewer(palette = "Dark2")+
  theme(legend.position="bottom")
```




```{r}

#summary(lm(I(T0 - TI) ~  B + M + SETMANA , data = td %>% filter(MEDI != "0_Aire")))

model5 <- lm(PES_TV ~  B, data = p_td_tot %>% filter(MEDI != "0_Aire", SETMANA>=0) )  # setmana 0
model61 <- lm(PES_TV ~  B*I(ifelse(SETMANA<=1,SETMANA,1)), data = p_td_tot %>% filter(MEDI != "0_Aire", SETMANA>=0) )  # setmana 1
model62 <- lm(PES_TV ~  B*I(ifelse(SETMANA<=2,SETMANA,2)), data = p_td_tot %>% filter(MEDI != "0_Aire", SETMANA>=0) )  # setmana 2
model63 <- lm(PES_TV ~  B*I(ifelse(SETMANA<=3,SETMANA,3)), data = p_td_tot %>% filter(MEDI != "0_Aire", SETMANA>=0) )  # setmana 3
model64 <- lm(PES_TV ~  B*SETMANA, data = p_td_tot %>% filter(MEDI != "0_Aire", SETMANA>=0) )  # setmana 4
#model7 <- lm(PES_TV ~  B*M, data = p_td_tot %>% filter(MEDI != "0_Aire", SETMANA>=0) )
#model8 <- lm(PES_TV ~  B*M*SETMANA, data = p_td_tot %>% filter(MEDI != "0_Aire", SETMANA>=0) )

summary(model5)
summary(model61)
summary(model62)
summary(model63)
summary(model64)
#summary(model7)
#summary(model8)
```

## Incorporar eix del preu de la canya

- relacionar cost amb deteriorament.
- comenar que hi ha contaminació interna entre canyes com a explicació que el pes puja. També que la malla reté material.


```{r}
head(p_td_tot)
```



```{r}

#summary(lm(I(T0 - TI) ~  B + M + SETMANA , data = td %>% filter(MEDI != "0_Aire")))

model1 <- lm(PES_DIF ~  B, data = p_td_tot %>% filter(MEDI != "0_Aire", SETMANA>=0) )
model2 <- lm(PES_DIF ~  B*SETMANA, data = p_td_tot %>% filter(MEDI != "0_Aire", SETMANA>=0) )
model3 <- lm(PES_DIF ~  B*M, data = p_td_tot %>% filter(MEDI != "0_Aire", SETMANA>=0) )
model4 <- lm(PES_DIF ~  B*M*SETMANA, data = p_td_tot %>% filter(MEDI != "0_Aire", SETMANA>=0) )

model5 <- lm(PES_TV ~  B, data = p_td_tot %>% filter(MEDI != "0_Aire", SETMANA>=0) )
model6 <- lm(PES_TV ~  B*SETMANA, data = p_td_tot %>% filter(MEDI != "0_Aire", SETMANA>=0) )
model7 <- lm(PES_TV ~  B*M, data = p_td_tot %>% filter(MEDI != "0_Aire", SETMANA>=0) )
model8 <- lm(PES_TV ~  B*M*SETMANA, data = p_td_tot %>% filter(MEDI != "0_Aire", SETMANA>=0) )

summary(model1)
summary(model2)
summary(model3)
summary(model4)

summary(model5)
summary(model6)
summary(model7)
summary(model8)

#summary(lm(PES_DIF ~  B*M + B*SETMANA, data = p_td_tot %>% filter(MEDI != "0_Aire", SETMANA>=0) ))
# https://fhernanb.github.io/libro_modelos_mixtos/apli-lme4.html
#fit <- lmer(PES ~ SETMANA + M + (1+SETMANA + M | B), REML = TRUE, data = p_td_tot %>% filter(MEDI != "0_Aire", SETMANA<=1))

#summary(fit)
#ranef(fit)

```

```{r}
plot(model4)
```


```{r}
plot(model8)
```

## Diferencies per Bossa

```{r fig.width=7, fig.height=3, warning = FALSE}
p_td_tot %>% filter(BOSSA != "7C_control", SETMANA>=-1) %>% 
  ggplot(aes(x=SETMANA, y=PES_DIF, color=MEDI))+
  geom_line()+
  geom_point()+
  geom_text_repel(data=p_td_tot %>% filter(BOSSA != "7C_control", SETMANA>=0), aes(x=SETMANA,y=PES_DIF, label=M), size=2)+
  scale_color_brewer(palette = "Set1")+
  theme(legend.position="bottom")+
  facet_wrap(vars(BOSSA),ncol = 3)
```

## Taxes de Variació per Bossa

```{r fig.width=7, fig.height=3, warning = FALSE}
p_td_tot %>% filter(BOSSA != "7C_control", SETMANA>=-1) %>%
  ggplot(aes(x=SETMANA, y=PES_TV, color=MEDI))+
  geom_line()+geom_point()+
  geom_text_repel(data=p_td_tot %>% filter(BOSSA != "7C_control", SETMANA>=0), aes(x=SETMANA,y=PES_TV, label=M), size=2)+
  scale_color_brewer(palette = "Set1")+
  theme(legend.position="bottom")+
  facet_wrap(vars(BOSSA),ncol = 3)
```

## models separats

```{r, warning=FALSE}
coef_mat<-expand.grid(levels(p_td_tot$B), levels(p_td_tot$M))
colnames(coef_mat) <- c("B","M")

for (fila in 1:nrow(coef_mat)){
  mod <- lm(PES_DIF~SETMANA, p_td_tot %>% filter(B==coef_mat$B[fila],M==coef_mat$M[fila], SETMANA>=0))
  coef_mat$INICIAL_coef[coef_mat$B==coef_mat$B[fila] & coef_mat$M==coef_mat$M[fila]] <- coef(mod)[1]
  coef_mat$PENDENT_coef[coef_mat$B==coef_mat$B[fila] & coef_mat$M==coef_mat$M[fila]] <- coef(mod)[2]
  coef_mat$INICIAL_es[coef_mat$B==coef_mat$B[fila] & coef_mat$M==coef_mat$M[fila]] <- summary(mod)$coefficients[1,2]
  coef_mat$PENDENT_es[coef_mat$B==coef_mat$B[fila] & coef_mat$M==coef_mat$M[fila]] <- summary(mod)$coefficients[2,2]
  coef_mat$INICIAL_t[coef_mat$B==coef_mat$B[fila] & coef_mat$M==coef_mat$M[fila]] <- summary(mod)$coefficients[1,3]
  coef_mat$PENDENT_t[coef_mat$B==coef_mat$B[fila] & coef_mat$M==coef_mat$M[fila]] <- summary(mod)$coefficients[2,3]
  coef_mat$INICIAL_pvalor[coef_mat$B==coef_mat$B[fila] & coef_mat$M==coef_mat$M[fila]] <- summary(mod)$coefficients[1,3]
  coef_mat$PENDENT_pvalor[coef_mat$B==coef_mat$B[fila] & coef_mat$M==coef_mat$M[fila]] <- summary(mod)$coefficients[2,3]
}

# intervals de confiança

coef_mat <- coef_mat %>%
  mutate(INICIAL_coef_baix = INICIAL_coef - 1.96 * INICIAL_es, INICIAL_coef_alt = INICIAL_coef + 1.96 * INICIAL_es
         ,PENDENT_coef_baix = PENDENT_coef - 1.96 * PENDENT_es, PENDENT_coef_alt = PENDENT_coef + 1.96 * PENDENT_es)

coef_mat <- coef_mat %>% filter(B!="7C",M != "O2")

coef_mat
```



```{r}
dodge <- position_dodge(width=0.9)
coef_mat %>% filter(M != "O2", B != "7C") %>% 
  ggplot(aes(x = B, y = INICIAL_coef, fill = M)) +
  geom_col(position = "dodge2") +
  geom_errorbar(aes(ymin = INICIAL_coef_baix, ymax = INICIAL_coef_alt)
                , position = position_dodge2(width = 0.5, padding = 0.5))

```

## models conjunts


```{r, warning=FALSE}
coef_mat<-expand.grid(levels(p_td_tot$B), levels(p_td_tot$M))
colnames(coef_mat) <- c("B","M")

coef_mat <- coef_mat %>% filter(B!="7C",M != "O2")

for (fila in 1:nrow(coef_mat)){
  
  
  mod <- lm(PES_DIF~M*SETMANA,  p_td_tot %>% filter(B==coef_mat$B[fila],M != "O2", SETMANA>=0))
  coef_mat$INICIAL_coef[ coef_mat$B==coef_mat$B[fila] & coef_mat$M%in%c("0%","30%","60%")] <- summary(mod)$coefficients[1:3,1]
  coef_mat$PENDENT_coef[ coef_mat$B==coef_mat$B[fila] & coef_mat$M%in%c("0%","30%","60%")] <- summary(mod)$coefficients[4:6,1]

  coef_mat$INICIAL_es[ coef_mat$B==coef_mat$B[fila] & coef_mat$M%in%c("0%","30%","60%")] <- summary(mod)$coefficients[1:3,2]
  coef_mat$PENDENT_es[ coef_mat$B==coef_mat$B[fila] & coef_mat$M%in%c("0%","30%","60%")] <- summary(mod)$coefficients[4:6,2]

  coef_mat$INICIAL_t[ coef_mat$B==coef_mat$B[fila] & coef_mat$M%in%c("0%","30%","60%")] <- summary(mod)$coefficients[1:3,3]
  coef_mat$PENDENT_t[ coef_mat$B==coef_mat$B[fila] & coef_mat$M%in%c("0%","30%","60%")] <- summary(mod)$coefficients[4:6,3]
  
  coef_mat$INICIAL_pvalor[ coef_mat$B==coef_mat$B[fila] & coef_mat$M%in%c("0%","30%","60%")] <- summary(mod)$coefficients[1:3,4]
  coef_mat$PENDENT_pvalor[ coef_mat$B==coef_mat$B[fila] & coef_mat$M%in%c("0%","30%","60%")] <- summary(mod)$coefficients[4:6,4]
}

# intervals de confiança

coef_mat <- coef_mat %>%
  mutate(INICIAL_coef_baix = INICIAL_coef - 1.96 * INICIAL_es, INICIAL_coef_alt = INICIAL_coef + 1.96 * INICIAL_es
         ,PENDENT_coef_baix = PENDENT_coef - 1.96 * PENDENT_es, PENDENT_coef_alt = PENDENT_coef + 1.96 * PENDENT_es)


coef_mat
```


### Variació mesura iniciial

```{r}
dodge <- position_dodge(width=0.9)
coef_mat %>% filter(M != "O2", B != "7C") %>% 
  ggplot(aes(x = B, y = INICIAL_coef, fill = M)) +
  geom_col(position = "dodge2") +
  geom_errorbar(aes(ymin = INICIAL_coef_baix, ymax = INICIAL_coef_alt)
                , position = position_dodge2(width = 0.5, padding = 0.5))

```

  geom_col(position = dodge) +
  geom_errorbar(aes(ymin = lower, ymax = upper), position = dodge, width = 0.25)

geom_col(position = "dodge2") +
geom_errorbar(
  aes(ymin = lower, ymax = upper),
  position = position_dodge2(width = 0.5, padding = 0.5)




## Diferencies Temps 0 (primer dia)


```{r fig.width=6, fig.height=3, warning = FALSE}



VAL_MIN <- min(td0 %>% filter(MEDI != "0_Aire", B=="2M") %>% mutate(VAL_MIN = min(min(TI), min(T0), min(T1))) %>% select(VAL_MIN))
VAL_MAX <- min(td0 %>% filter(MEDI != "0_Aire", B=="2M") %>% mutate(VAL_MAX = max(min(TI), max(T0), max(T1))) %>% select(VAL_MAX))

p0<-td0 %>% filter(MEDI != "0_Aire", B=="2M") %>% 
  ggplot(aes(x=TI, y=T0, color=BOSSA))+
  geom_abline(linetype = "dashed", color="grey")+
  geom_point()+
  ggtitle("Setmana Inicial")+
  xlim(VAL_MIN,VAL_MAX)+ ylim(VAL_MIN,VAL_MAX)+
  geom_text_repel(aes(label=NOM), size=2)+
  scale_color_brewer(palette = "Dark2")+
  theme(legend.position="bottom")

p1<-td0 %>% filter(MEDI != "0_Aire", B=="2M") %>% 
  ggplot(aes(x=TI, y=T1, color=BOSSA))+
  geom_abline(linetype = "dashed", color="grey")+
  geom_point()+
  ggtitle("1a setmana")+
  xlim(VAL_MIN,VAL_MAX)+ ylim(VAL_MIN,VAL_MAX)+
  geom_text_repel(aes(label=NOM), size=2)+
  scale_color_brewer(palette = "Dark2")+
  theme(legend.position="bottom")

# arrange two plots into one column
plot_grid(p0, p1, ncol = 2)

```

El midó 0%, té un comportament extrany que no es justifica pel pes  


## Totals per Medi

```{r fig.width=11, fig.height=4.5, warning = FALSE}
p_td_tot %>% filter(MEDI != "0_Aire") %>% 
  ggplot(aes(x=SETMANA, y=PES, color=BOSSA))+
  geom_line()+geom_point()+
  geom_text_repel(data=p_td_tot %>% filter(MEDI != "0_Aire", !is.na(PES_DIF)), aes(x=SETMANA,y=PES, label=B), size=2)+
  scale_color_brewer(palette = "Dark2")+
  theme(legend.position="bottom")+
  facet_wrap(vars(MEDI),ncol = 3)
```



## Diferències sobre el pes inicial per Medi

```{r fig.width=11, fig.height=4.5, warning = FALSE}
p_td_tot %>% filter(MEDI != "0_Aire", SETMANA>=-1) %>% 
  ggplot(aes(x=SETMANA, y=PES_DIF, color=BOSSA))+
  geom_line()+geom_point()+
  geom_hline(yintercept = 0, color="darkgrey")+
  geom_text_repel(data=p_td_tot %>% filter(MEDI != "0_Aire", !is.na(PES_DIF), SETMANA>=0), aes(x=SETMANA,y=PES_DIF, label=B), size=2)+
  scale_color_brewer(palette = "Dark2")+
  theme(legend.position="bottom")+
  facet_wrap(vars(MEDI),ncol = 3)
```

